# Ata de reunião 08/08

Reunião realizada no Discord

Data da reunião: 08 de Agosto de 2022

Redigida por: Ana Carolina

## Participantes:
- [Amanda Nobre](https://github.com/AmandaNbr)
- [Ana Carolina](https://github.com/AnaCarolinaRodriguesLeite)
- [Irwin Schmitt](https://github.com/irwinschmitt)
- [Lucas Braun](https://github.com/lbvx)
- [Mateus Maia](https://github.com/mateusmaiamaia)
- [Matheus Calixto](https://github.com/matheuscvp)
- [Matheus Fonseca](https://github.com/gatotabaco) 
- [Matheus Monteiro](https://github.com/matheusyanmonteiro)
- [Thaís Rebouças](https://github.com/thais-ra)
- [Yudi Yamane](https://github.com/yudi-azvd)

## Pauta da reunião

A reunião foi pautada sobre a revisão das atividades que estavam sendo feitas para essa entrega, preenchimento do quadro de conhecimento e HalthCheck e o planejamento da sprint.
 
## Reunião

### Primeiro momento
Primeiramente, houve a verificação das atividades que foram distribuídas na planning anterior, visando a checagem de quais atividades foram concluídas e quais estavam em andamento. Abaixo tem o estado das atividades,até o momento da reunião:

GRASPs
- GRASPs: [Amanda Nobre](https://github.com/AmandaNbr) e [Ana Carolina](https://github.com/AnaCarolinaRodriguesLeite) (encaminhado) 

GoFs
- Criacionais: [Matheus Calixto](https://github.com/matheuscvp) (encaminhado)
- Criacionais: [Mateus Maia](https://github.com/mateusmaiamaia) (Não começou)

- Estruturais: [Matheus Monteiro](https://github.com/matheusyanmonteiro) (Não começou)
- Estruturais: [Lucas Braun](https://github.com/lbvx) (Não começou)

- Comportamental: [Yudi Yamane](https://github.com/yudi-azvd) e [Thaís Rebouças](https://github.com/thais-ra) (Terminou)
- Comportamental: [Matheus Fonseca](https://github.com/gatotabaco) (Encaminhado)

Padrões Extra:
- Padrão Extra: [Matheus Monteiro](https://github.com/matheusyanmonteiro) e [Matheus Calixto](https://github.com/matheuscvp) (Encaminhado)
- Planilha de participações: [Amanda Nobre](https://github.com/AmandaNbr)

Depois da verificação das atividades de documentação do projeto, foram verificadas também as atividades da parte de desenvolvimento tanto do back quanto do front.

#### Front
- Configurar o front-end (3): [Yudi Yamane](https://github.com/yudi-azvd) (feito)
- TypeScript, React, Material, ESLint, Prettier, EditorConfig
- Criar header (2): [Matheus Fonseca](https://github.com/gatotabaco) (feito)
- Criar footer (2): [Irwin Schmitt](https://github.com/irwinschmitt) (feito)
- Criar componente de upload (drag n drop + botão) (3) [Matheus Calixto](https://github.com/matheuscvp) (feito)
- Criar guia de utilização (2) [Ana Carolina](https://github.com/AnaCarolinaRodriguesLeite)  (feito)
- Criar tema (2)  (feito)
- Hooks, husky, eslint, prettier (3) [Irwin Schmitt](https://github.com/irwinschmitt) (não foi feito)

#### Back
- Configurar o back-end (3) [Amanda Nobre](https://github.com/AmandaNbr) (feito)
- flask, lint, autopep
- Configurar docker (3) [Matheus Calixto](https://github.com/matheuscvp) (?)
- Criar endpoint (post /academic-history-file) (3) [Lucas Braun](https://github.com/lbvx) (encaminhado)
- Extrair disciplinas já cursadas do histórico (5) [Thaís Rebouças](https://github.com/thais-ra) (feito)
- camelot-py 

Após isso, os quadros de conhecimento e HalthCheck foram preenchidos:
![image](https://user-images.githubusercontent.com/49570180/184256686-accfe611-e800-4abc-a4bc-dbffda653d21.png)

![image](https://user-images.githubusercontent.com/49570180/184256763-d863737e-154f-4bfa-b765-240b3241a166.png)
