# Ata de reunião 23/06

Reunião realizada no Discord

Data da reunião: 23 de Junho de 2022

Redigida por: Ana Carolina

Participantes:
- [Amanda Nobre](https://github.com/AmandaNbr)
- [Irwin Schmitt](https://github.com/irwinschmitt)
- [Lucas Braun](https://github.com/lbvx)
- [Mateus Maia](https://github.com/mateusmaiamaia)
- [Matheus Calixto](https://github.com/matheuscvp) 
- [Matheus Monteiro](https://github.com/matheusyanmonteiro)
- [Thaís Rebouças](https://github.com/thais-ra)
- [Yudi Yamane](https://github.com/yudi-azvd)

## Pauta da reunião

A reunião se baseou na verificação dos artefatos que foram concluídos por cada participante, Explicação dos padrões de commits e branches, a definição de papéis e datas das sprints que são pertinentes ao scrum e as dúvidas referente aos papéis do scrum, a produção do artefato de priorização e como ele se organizaria e em último sobre como documentar a participação dos membros expondo isso como dúvida a ser tirada com a professora.

## Reunião

### Primeiro momento
No início da reunião, foi verificado e checado quais dos documentos que estavam pendentes para serem produzidos estavam já prontos para a primeira entrega. 

Após, houve o esclarecimentos sobre a regra imposta no documento de commits expondo o padrão que deve ocorrer sempre que algo for comitado no repositório do projeto. E a explicação de como seria o padrão de branches a serem inseridas dentro do repositório do projeto.

Ademais, fizemos a inspeção de quais artefatos e atividades deveriam ser corrigidas dentro do repositório. Com isso expomos as mudanças que devem ser feitas:

Melhorias para a entrega

- Erros de português
- Melhorar o readme
- Fazer o documento de entrega (ZIP com informações do grupo e link pro pages)
- Arrumar a sidebar e  diretórios de acordo com o roteiro
- Data com / ao invés .
- Links snakecase
- Arrumar referências com >
- Padronizar tabelas de elicitação (sigla com F e NF, e sem índice)
- Colocar link pra pol. de commit e branch na contribuição (revisor [Matheus Calixto](https://github.com/matheuscvp))
- Fazer documento de iniciativas extra


### Segundo momento
No meio, definimos e separamos as pendências a respeito do scrum, incluindo a definição dos papéis que deveriam conter na equipe e a data das sprints, se deveria e quem faria a configuração da millestone. Ademais, separamos algumas dúvidas referentes aos papéis que a equipe deveria ter e a quantidade referente ao Scrum Master.

### Terceiro momento
Ao final, houve a verificação de como estava a produção e o desenvolvimento do artefato de priorização. Como seria a organização da priorização geral, ficando acordado que na próxima reunião haveria a priorização individual em documento que consta o nome de todos os membros em cada deve colocar a opção de (Tenho que fazer, Devo fazer, Poderia fazer, Não será feito) em cada um dos requisitos elicitados. E sobre a dúvida que deveria ser tirada e questionada com a professora sobre como seria a documentação da participação e envolvimento da equipe.