# Ata de reunião 17/06

Reunião realizada no Discord

Data da reunião: 17 de Junho de 2022

Redigida por: Ana Carolina

Participantes:
- [Amanda Nobre](https://github.com/AmandaNbr)
- [Ana Carolina](https://github.com/AnaCarolinaRodriguesLeite)
- [Irwin Schmitt](https://github.com/irwinschmitt)
- [Lucas Braun](https://github.com/lbvx)
- [Mateus Maia](https://github.com/mateusmaiamaia)
- [Matheus Calixto](https://github.com/matheuscvp)
- [Matheus Fonseca](https://github.com/gatotabaco) 
- [Matheus Monteiro](https://github.com/matheusyanmonteiro)
- [Thaís Rebouças](https://github.com/thais-ra)
- [Yudi Yamane](https://github.com/yudi-azvd)

## Pauta da reunião

A equipe optou por fazer essa técnica no remoto onde foi separada uma reunião longa onde cada um dos integrantes tinham acesso ao miro (quadro branco online) e ao discord (plataforma de comunicação).

## Reunião

### Primeiro momento
No início da reunião, a participante Amanda Nobre criou um quadro com vários postits de modo que cada um dos membros da reunião preencheu colocando suas ideias para requisitos funcionais e não funcionais, colocando ideias de que o projeto deve conter, fazer, especificar, aplicar, mostrar ou realizar da forma como cada membro acha que seria importante ter no projeto.
Após escrevermos todas as opções e ideias, a [Amanda Nobre](https://github.com/AmandaNbr) fez uma separação especificando e agrupando os requisitos em três grupos: os que deveriam estar presentes no projeto, os que devem ser pensados como menos prioritários e os que foram suprimidos (podem ser aplicados em outro momento). Ressaltando que tivemos diversos diálogos expondo o porquê dos requisutos estarem presentes ali, qual era o sentido do requisito e onde poderia ser aplicado ou em relação ao que.
