# Ata de reunião 29/06

Reunião realizada no Discord

Data da reunião: 29 de Junho de 2022

Redigida por: Ana Carolina

## Participantes:
- [Amanda Nobre](https://github.com/AmandaNbr)
- [Irwin Schmitt](https://github.com/irwinschmitt)
- [Lucas Braun](https://github.com/lbvx)
- [Mateus Maia](https://github.com/mateusmaiamaia)
- [Matheus Calixto](https://github.com/matheuscvp)
- [Matheus Fonseca](https://github.com/gatotabaco)
- [Matheus Monteiro](https://github.com/matheusyanmonteiro)
- [Thaís Rebouças](https://github.com/thais-ra)
- [Yudi Yamane](https://github.com/yudi-azvd)

## Pauta da reunião

A reunião de hoje foi pautada em cima desses temas: planejamento para a próxima entrega, no modo como conduzimos a apresentação, as atividades da próxima entrega, a pesquisa sobre as tecnologias que foram elencadas, a reunião para decisão das tecnologias que serão usadas no projeto e por fim sobre o estudo dessas tecnologias.

## Reunião

### Primeiro momento

Nesse primeiro momento, esquematizamos o planejamento de como seria a estrutura da próxima entrega, incluindo as atividades extras. Pontuamos os artefatos importante e obrigatórios como sendo os que devem ser priorizados e depois as atividades extras.

- Modelagem tradicional

- Diagramas estáticos: Classe, pacote, componente e implantação

- Diagramas Dinâmicos: Sequência, comunicação, estados, atividade

- Modelagem Ágil: Backlog, Moscow

- Iniciativas: Modelagem de banco de dados

- Documento de participação

### Segundo momento
Pontuamos sobre os problemas que encontramos na apresentação e em como poderíamos melhorar para as próximas. Propondo o foco com mais atenção nas metodologias e menos nos conceitos dos artefatos. 

Pois a entendemos que no geral, a turma a defini todos os conceitos de cada artefato produzido gerando a redundância a cada equipe que for apresentar em seguida, como a nossa apresentação que fica repetitiva junta com as outras.

Então o foco deveria ser em como o artefato nos ajudou a entender melhor o nosso projeto, em quais insights eles nos deram, quais foram os resultados e como eles contribuíram com o conjunto de todo o projeto.

### Terceiro momento
Em seguida, fizemos a separação de membros por atividades.

Classe - [Yudi Yamane](https://github.com/yudi-azvd), [Thaís Rebouças](https://github.com/thais-ra)
Pacote -  [Matheus Fonseca](https://github.com/gatotabaco) , [Mateus Maia](https://github.com/mateusmaiamaia)
Componente - [Lucas Braun](https://github.com/lbvx), [Matheus Calixto](https://github.com/matheuscvp)
Implantação - [Amanda Nobre](https://github.com/AmandaNbr), [Ana Carolina](https://github.com/AnaCarolinaRodriguesLeite)

Sequencia - [Irwin Schmitt](https://github.com/irwinschmitt), [Matheus Calixto](https://github.com/matheuscvp)
Comunicação - [Yudi Yamane](https://github.com/yudi-azvd)
Estados - [Matheus Calixto](https://github.com/matheuscvp), [Mateus Maia](https://github.com/mateusmaiamaia)
Atividade - [Lucas Braun](https://github.com/lbvx), [Amanda Nobre](https://github.com/AmandaNbr)

Backlog - [Irwin Schmitt](https://github.com/irwinschmitt), [Matheus Fonseca](https://github.com/gatotabaco)  
Moscow - [Matheus Fonseca](https://github.com/gatotabaco) , [Irwin Schmitt](https://github.com/irwinschmitt)

Modelagem de banco de dados - [Thaís Rebouças](https://github.com/thais-ra), [Yudi Yamane](https://github.com/yudi-azvd)

### Quarto momento
Em último momento decidimos qual seria o dia para fazermos a reunião sobre quais tecnologias e a arquitetura que serão utilizadas no projeto. Lembrando do estudo individual e coletivo sobre as tecnologias que iremos usar. 
