# Ata de reunião 06/07

Reunião realizada no Discord

Data da reunião: 06 de Julho de 2022

Redigida por: Ana Carolina

## Participantes:
- [Amanda Nobre](https://github.com/AmandaNbr)
- [Ana Carolina](https://github.com/AnaCarolinaRodriguesLeite)
- [Irwin Schmitt](https://github.com/irwinschmitt)
- [Lucas Braun](https://github.com/lbvx)
- [Mateus Maia](https://github.com/mateusmaiamaia)
- [Matheus Calixto](https://github.com/matheuscvp)
- [Matheus Fonseca](https://github.com/gatotabaco) 
- [Matheus Monteiro](https://github.com/matheusyanmonteiro)
- [Thaís Rebouças](https://github.com/thais-ra)
- [Yudi Yamane](https://github.com/yudi-azvd)

## Pauta da reunião

A reunião foi pautada sobre o andamento das atividades que foram adicionadas como issue, sobre os documentos que precisam de melhorias e sobre as atividades que seriam interessantes de serem feitas como extra.

## Reunião

### Primeiro momento
Primeiramente, passamos sobre as tasks que estão em andamento, verificando como a atividade está sendo produzida, como esta o progresso, se está com algum impedimento, dúvida a respeito ou se está conseguindo fazer-lá tranquilarmente. Não deixando também de ver como está ficando os resultados.

### Segundo momento
Em segundo momento, verificamos os artefatos que tem necessidade ou precisam de melhorias, de acordo com o feed back da professora em como os artefatos foram pontuados. Produzimos uma tabela para poder avaliar de maneira coerente os documentos da última entrega, tendo quatro colunas: Qualidade, senso crítico, Metodologia e Outras ações (Comentário). Abaixo está a imagem sobre a tabela:

![tabela](https://user-images.githubusercontent.com/49570180/177983704-840243bc-8f97-424f-9c0f-14bdb4c4935e.jpeg)

### Terceiro momento
Em último momento debatemos sobe quais poderiam ser as atividades que agregariam mais ao nosso projeto, mas não faz parte do grupo de atividades principais e sim das atividades extras. Abaixo, dispõe os documentos que iram fazer parte das atividades extras, passado eles por melhorias, adicionando outras partes ou produzindo outros documentos novos.

- Instrospecção - [Thaís Rebouças](https://github.com/thais-ra), [Irwin Schmitt](https://github.com/irwinschmitt)

- BPNM - [Ana Carolina](https://github.com/AnaCarolinaRodriguesLeite)

- Personas - [Matheus Fonseca](https://github.com/gatotabaco)

- Léxicos - [Amanda Nobre](https://github.com/AmandaNbr), [Yudi Yamane](https://github.com/yudi-azvd)

- Moscow - [Thaís Rebouças](https://github.com/thais-ra), [Irwin Schmitt](https://github.com/irwinschmitt)

- Metodologia - [Amanda Nobre](https://github.com/AmandaNbr)

- Guia de contribuição - [Matheus Monteiro](https://github.com/matheusyanmonteiro)

- NFR Framework - [Ana Carolina](https://github.com/AnaCarolinaRodriguesLeite)